# 退货价差的会计处理

提问人：13757187143 时间：2019-09-25 11:55:33
请教各位大佬
A 公司主要原材料为铸铁件，报告期内全部向 B 供应商采购。各期采购价与生铁价格挂钩，公式如下：
采购价格 =生铁价格（波动）+制造费用（固定）+合理利润（固定）
双方约定，如果发生退货（主要为铸铁件质量原因），退货价格为当期铸铁件采购价。即退货价格与原采购价不一致存在退货价差。
问题：该部分退货价差该如何处理？
个人认为：
1 、计入存货结转成本。但该部分原材料 A 公司并未使用。
2 、计入营业外收支。但营业外收支主要核算与企业日常经营活动不相关的收入支出，而该部分退货价差发生较为频繁，由主要原材料采购产生，应认定与 A 公司日常经营活动相关。
3 、计入管理费用。但该退货差价由生铁市价波动产生，并非管理层决策失误导致。
4 、计入销售费用。但销售费用主要核算企业销售商品及材料和提供劳务工程中发生的各种费用。A 公司原材料退货主要因为原材料质量瑕疵，并非采购过量、滞销等 A公司单方原因导致并经过协商后退回，应认定为退货，不应认定为销售。
所以不知道咋处理了... 还请各位路过的大佬指教

回答人：chenyiwei
如果此类价差是偶发性的，可以接受计入营业外收支；如果并非偶发性的，则计入管理费用较妥。